【裁判字號】    92,台非,327
【裁判日期】    920910
【裁判案由】    違反家庭暴力防治法
【裁判全文】
最高法院刑事判決                                九十二年度台非字第三二七號
    上  訴  人  最高法院檢察署檢察總長
    被      告  甲○○
右上訴人因被告違反家庭暴力防治法案件，對於台灣雲林地方法院中華民國九十二年
七月七日第二審確定判決（九十二年度簡上字第三七號，聲請簡易判決處刑案號：台
灣雲林地方法院檢察署九十一年度偵字第四二０七號），認為違法，提起非常上訴，
本院判決如左：
    主  文
原判決關於違背法令之部分撤銷。
    理  由
非常上訴理由稱：「按判決不適用法則或適用不當者，為違背法令，刑事訴訟法第三
百七十八條定有明文。又依家庭暴力防治法第三十條第一項規定：犯家庭暴力罪或違
反保護令罪而受緩刑之宣告者，在緩刑期內應付保護管束。因而犯家庭暴力防治法之
傷害罪如經法院為緩刑之宣告者，即應於判決主文內對被告為緩刑期內應付保護管束
之諭知。本件被告甲○○於民國九十一年八月二十六日，因犯家庭暴力傷害罪，經台
灣雲林地方法院於九十二年一月十五日以九十一年度港簡字第一九二號判決判處有期
徒刑六月，如易科罰金，以三百元折算一日，有台灣雲林地方法院九十一年度港簡字
第一九二號判決在卷可稽。檢察官於九十二年二月二十七日收受判決後，經告訴人吳
淑珍具狀『以願原諒被告為由』，請求檢察官上訴，檢察官乃於九十二年二月二十七
日，以九十二年度請上字第一六號提起上訴。本件經上訴後，台灣雲林地方法院於判
決主文中諭知『上訴駁回。甲○○緩刑貳年』。竟未依法為保護管束之諭知，顯然有
判決不適用法令之違誤。爰依刑事訴訟法第四百四十一條、第四百四十三條提起非常
上訴，以資糾正。」等語。
本院按判決不適用法則或適用不當者，為違背法令，刑事訴訟法第三百七十八條定有
明文。又依家庭暴力防治法第三十條第一項規定：犯家庭暴力罪或違反保護令罪而受
緩刑之宣告者，在緩刑期內應付保護管束。因而犯家庭暴力防治法之傷害罪，如經法
院為緩刑之宣告者，即應於判決主文對被告為緩刑期內應付保護管束之諭知。本件被
告甲○○於民國九十一年八月二十六日，因犯家庭暴力傷害罪，經台灣雲林地方法院
北港簡易庭於九十二年一月十五日以九十一年度港簡字第一九二號刑事簡易判決，判
處被告有期徒刑六月，如易科罰金，以三百元折算一日後，檢察官嗣提起上訴，原判
決予以維持，並諭知被告緩刑二年，惟未依上揭家庭暴力防治法規定於緩刑期內應付
保護管束之諭知，自有不適用法則之違法。案經確定，非常上訴意旨執以指摘，洵有
理由，惟原判決尚非不利於被告，自應由本院僅將原判決關於違背法令之部分撤銷，
以資糾正。
據上論結，應依刑事訴訟法第四百四十七條第一項第一款前段，判決如主文。
中      華      民      國    九十二    年      九      月      十      日
                              最高法院刑事第二庭
                                  審判長法官  陳  錫  奎
                                        法官  洪  清  江
                                        法官  李  伯  道
                                        法官  洪  文  章
                                        法官  花  滿  堂
      右正本證明與原本無異
                                              書  記  官
中      華      民      國    九十二    年      九      月     十七     日


司法院資訊處製作；財團法人民間司法改革基金會備份。
